臺灣高雄地方法院刑事裁定
111年度撤緩字第65號
聲  請  人  臺灣高雄地方檢察署檢察官
受  刑  人  蔡俊傑



 
上列聲請人因受刑人過失傷害案件，聲請撤銷緩刑之宣告（111
年度執聲字第864號），本院裁定如下：
    主  文
蔡俊傑於臺灣高等地方法院高雄分院一○六年度交上易字第143號
刑事判決所受之緩刑宣告撤銷。
    理  由
一、聲請意旨略以：受刑人蔡俊傑前因過失傷害案件，經臺灣橋
    頭地方法院（下稱橋頭地院）以民國106年度審交易字第147
    號判決判處拘役50日，經檢察官上訴後，臺灣高等法院高雄
    分院以106年度交上易字第143號判決（下稱本案判決）上訴
    駁回，諭知被告緩刑5年，及應依附表所示方式對告訴人陳
    香伶給付新臺幣（下同）40萬元，並於106年11月22日確定
    。然受刑人未遵期履行上開緩刑條件，是認受刑人違反刑法
    第74條第2項第3款所定負擔情節重大，已合於刑法第75條之
    1第1項第4款所定撤銷緩刑宣告之情形，爰依刑事訴訟法第4
    76條之規定，聲請撤銷緩刑宣告等語。
二、按緩刑宣告，得斟酌情形，命犯罪行為人向被害人支付相當
    數額之財產或非財產上之損害賠償；又受緩刑之宣告，而有
    違反第74條第2項第1款至第8 款所定負擔情節重大，足認原
    宣告之緩刑難收其預期效果，而有執行刑罰之必要者，得撤
    銷其宣告，刑法第74條第2項第3款、第75條之1 第1項第4款
    分別定有明文。次按，緩刑宣告是否得撤銷，除須符合刑法
    第75條之1第1項各款之要件外，本條並採裁量撤銷主義，賦
    予法院撤銷與否之權限，特於同條第1 項規定實質要件為「
    足認原宣告之緩刑難收其預期效果，而有執行刑罰之必要」
    ，供作審認之標準。又所謂違反第74條第2 項第1款至第8款
    所定負擔「情節重大」者，當從受判決人自始是否真心願意
    接受緩刑所附之條件，或於緩刑期間中是否顯有履行負擔之
    可能而隱匿或處分其財產、故意不履行、無正當事由拒絕履
    行或顯有逃匿之虞等情事而言，考量受刑人未履行條件情形
    與被害人所受損害間，依比例原則綜合衡酌原宣告之緩刑是
    否難收其預期之效果，而確有執行刑罰之必要，資以決定該
    緩刑宣告是否應予撤銷，是雖非謂受刑人一不履行即當然應
    撤銷緩刑，惟倘受刑人係因與被害人達成和解，並經法院以
    和解內容為緩刑之條件，在被害人之立場，當以受刑人履行
    條件為最主要之目的，且被害人若無法依該條件受清償，而
    受刑人仍得受緩刑之利益，顯不符合一般社會大眾之法律情
    感，得認係違反緩刑所定負擔情節重大。
三、經查：
(一)受刑人前因過失傷害案件，經本案判決上訴駁回，緩刑5年
    ，並應依附表所示方式對告訴人陳香伶給付40萬元，於106
    年11月22日確定等情，有臺灣高等法院被告前案紀錄表及本
    案判決在卷可憑。是此部分事實，應堪認定。
(二)本院審酌受刑人向告訴人支付之金額賠償，本係原審衡量受
    刑人其個人資力後所為可給付金額之承諾，一方面讓受刑人
    能有緩刑宣告之利益後，一方面讓被害人能「適時」填補其
    損害，亦即附條件之緩刑，不僅在給與被告利益，使其能有
    改過遷善機會，亦有保護被害人之功能。然受刑人受前開緩
    刑宣告確定後，自111年3月10日起即未依附表所示內容，按
    月給付5,000元，告訴人多次郵寄雙掛號提醒受刑人，但受
    刑人已搬離處所，且更換電話，無法聯絡上受刑人，態度惡
    劣，請求撤銷緩刑乙節，有告訴人陳香伶111年6月6日、111
    年9月陳報狀檢附郵件遭退件之回執在卷可稽；可知受刑人
    自111年3月10日起，確實未依約履行。復審酌臺灣橋頭地方
    檢察署於111年4月26日已通知受刑人應陳報履行附表所示內
    容之證明文件，受刑人遲未回覆；再經本院於111年9月5日
    電聯受刑人之門號0000000000號行動電話後，顯示為空號；
    另於111年9月28日通知受刑人到庭陳述意見，並將撤銷緩刑
    聲請書寄送受刑人戶籍地及居所地，惟受刑人均置之不理、
    亦無正當理由未到庭等情，有本院公務電話紀錄、送達證書
    及刑事報到單在卷可佐，足認受刑人有惡意不給付，且避不
    見面之情形，若受刑人卻仍可享受緩刑之利益，此顯與一般
    社會大眾之法律情感相悖。受刑人違反緩刑負擔情節重大，
    原宣告之緩刑難收其預期效果，而有執行刑罰之必要，是聲
    請人依刑法第75條之1 第1 項第4 款之規定聲請撤銷緩刑之
    宣告，經核並無不合，應予准許，爰裁定撤銷受刑人所受緩
    刑之宣告。
四、依刑事訴訟法第476 條，裁定如主文。
中　　華　　民　　國　　111 　年　　10　　月　　19　　日
                  刑事第十二庭  法  官  張嘉芳
以上正本證明與原本無異。
如不服本裁定，應於收受送達後5 日內向本院提出抗告狀。
中　　華　　民　　國　　111 　年　　10　　月　　19　　日
　　　　　　　　　　　　　　　　書記官　郭素蓉
　　　　　　　　　　　　　　　　　　　　　
附表：
應履行緩刑條件 （即臺灣高等法院高雄分院106年度交上易字第143號判決之附表） ⒈被告蔡俊傑應分期給付告訴人陳香伶新臺幣（下同）肆拾萬元。其分期給付方式、條件、期限，如下所示。 ⒉自民國（下同）106年12月10日起至113年7月10日，每月10日給付伍仟元，分八十期給付，如有一期未給付，其餘視為全部到期。被告蔡俊傑應將上述每期金額匯入原告陳香伶設於楠梓亞洲城之帳戶，帳號：00000000000000。 （以上同本院106年度交附民移調字第31號損害賠償事件調解筆錄所載分期給付內容）